# 陈版，关于借款辅助费用的处理

提问人：xuhanxiao 时间：2019-02-23 20:10:21
根据借款费用准则应用指南：
三、借款辅助费用的处理
本准则第十条规定，专门借款发生的辅助费用，在所购建或者生产的符合资本化条件的资产达到预定可使用或者可销售状态之前，应当在发生时根据其发生额予以资本化，计入符合资本化条件的资产的成本；在所购建或者生产的符合资本化条件的资产达到预定可使用或者可销售状态之后，应当在发生时根据其发生额确认为费用，计入当期损益。上述资本化或计入当期损益的辅助费用的发生额，是指根据《企业会计准则第 22 号―― 金融工具确认和计量》，按照实际利率法所确定的金融负债交易费用对每期利息费用的调整额。借款实际利率与合同利率差异较小的，也可以采用合同利率计算确定利息费用。
一般借款发生的辅助费用，也应当按照上述原则确定其发生额并进行处理。
我遇到的情况是：该辅助费用是最高额贷款额度下发生的，也就是该费用发生之后，2017 、 2018 年陆续借款，之后仍有可能继续借，且是外币借款。如果参照上面的方法处理，该辅助费用如何在各笔借款之间分摊？另外，汇率对利息和本金的影响怎么处理？
如果因为这样处理过于困难，是否有相对简单合理的替代方案？

回答人：chenyiwei
根据借款费用准则应用指南，” 上述资本化或计入当期损益的辅助费用的发生额，是指根据《企业会计准则第 22 号 ―― 金融工具确认和计量》，按照实际利率法所确定的金融负债交易费用对每期利息费用的调整额”，也就是说这部分辅助费用不是单独考虑其资本化问题的。辅助费用要资本化，首先必须满足金融工具确认和计量准则中对 “交易费用”的定义，即 “指可直接归属于购买、发行或处置金融工具的增量费用。增量费用是指企业没有发生购买、发行或处置相关金融工具的情形就不会发生的费用，包括支付给代理机构、咨询公司、券商、证券交易所、政府有关部门等的手续费、佣金、相关税费以及其他必要支出，不包括债券溢价、折价、融资费用、内部管理成本和持有成本等与交易不直接相关的费用”（注：此处引用的是 2017 版准则中的相关定义，但 2006 版准则对此无实质区别），即在绝大多数情况下应列入金融负债的初始计量金额，后续在借款期间采用实际利率法摊销该项辅助费用，作为对利息支出的调整，即在会计处理上也将其视作利息支出的一部分。不满足上述条件的辅助费用不能资本化。贷款额度的承诺费等支出是不符合此处可资本化的辅助费用条件的。

提问人：xuhanxiao 时间：2019-02-24 13:11:23
陈版，该款项非贷款承诺费，是为取得贷款支付给第三方公司的牵线搭桥费，且金额很大，这样的话是否属于准则中定义的辅助费用？如果属于辅助费用，在后续取得的多笔借款中该如何分摊？

回答人：chenyiwei
如果属于增量费用，即如果不取得借款就可以不支付，且金额与借款金额挂钩，则可以列入相关借款的 “利息调整” 明细科目，类似于未确认融资费用。在多笔借款之间的分配可以参考各笔借款的本金比例等。